【裁判字號】    98,交聲,2916
【裁判日期】    981130
【裁判案由】    聲明異議
【裁判全文】
臺灣高雄地方法院交通事件裁定        98年度交聲字第2916號
原處分機關  交通部公路總局高雄區監理所
法定代理人  劉育麟
異  議  人
即受處分人  甲○○
上列受處分人因違反道路交通管理處罰條例聲明異議案件，對於
交通部公路總局高雄區監理所98年10月21日所為之處分（原處分
案號：高監自裁字第裁80-NA0000000號），聲明異議，本院裁定
如下：
    主  文
異議駁回。
    理  由
一、原處分意旨略以：異議人即受處分人甲○○於民國98年8 月
    1 日下午5 時許，駕駛車牌號碼8638-XM 號自用小客車，行
    經高雄縣鳳山市○○路段時，行車速度超過規定之最高時速
    未滿20公里，依道路交通管理處罰條例第40條、違反道路交
    通管理事件統一裁罰基準及處理細則第41、43、44、67條及
    違反道路交通管理事件統一裁罰基準表規定，裁處異議人罰
    鍰新台幣（下同）1,600 元，並依道路交通管理處罰條例第
    63條第1 項規定，記違規點數1點等語。
二、異議意旨略以：伊由本件違規處前方不到100 公尺處，右轉
    進入本件違規之高雄縣鳳山市○○路段，右轉進入該路段後
    右前方路邊雖有限速每小時50公里之標誌，但因該限速標誌
    設立位置過高，屬行車水平面之死角，且該標誌下方被廣告
    看板佔用，無法使一般駕駛人注意有該限速標誌，另該限速
    標誌設立在道路右邊，如果車子開在內線車道，而右手邊有
    其他車輛，則內線道之駕駛人亦無法看見該標誌，因經過該
    標誌後1 公里路段限速均為每小時60公里，伊因而在未注意
    該行車速限規定之情況下，以約每小時60公里之速度駕車行
    駛，至伊當時被檢測以每小時66公里之速度駕車行駛，超過
    每小時60公里部分，應係車速計算或車速控制上之誤差，不
    應認為違規，請求撤銷原處分等語。
三、按汽車駕駛人，行車速度，超過規定之最高時速，或低於規
    定之最低時速，除有第43條第1 項第2 款情形外（行車速度
    超過規定最高時速60公里以上），處新台幣（下同）1,200
    元以上2,400 元以下罰鍰；汽車駕駛人有第33條第1 項、第
    2 項、第38條第1 項、第40條、第45條、第47條第1 款至第
    3 款、第48條、第49條或第60條第1 項、第2 項第1 款、第
    2 款情形之一者，除依原條款處罰鍰外，各記違規點數1 點
    ，道路交通管理處罰條例第40條、第63條第1 項第1 款分別
    定有明文。
四、本件異議人即甲○○於98年8 月1 日下午5 時許，駕駛車牌
    號碼8638-XM 號自用小客車，行經高雄縣鳳山市○○路段時
    ，行車速度每小時66公里之事實，有經測速照相之相片1 張
    附卷可稽（詳本院卷第12頁），且為被告所不爭執，上開事
    實應可認定。而異議人上開被測速照相之路段，行車速限規
    定不得超過每小時50公里，且限速標誌下方，並有「前方測
    速照相‧請減速慢行」之警示標誌，此有該路段限速標誌之
    相片1 張附卷可按（詳本院卷第11頁），則本件異議人於上
    開時間，於最高限速為每小時50公里之高雄縣鳳山市○○路
    段，駕駛上開車輛確有行車速度超過規定最高時速之事實，
    應可認定，
五、依上開限速標誌之相片顯示，異議人所駕車輛經過該路段時
    ，僅右後方有1 機車，其餘前後方均無其他車輛，且異議人
    係駕駛在快車道之外側車道，非內線車道，則本件自無可能
    如所辯因駕駛於內側車道，因右側車輛阻擋而無法看見該限
    速標誌。又依該限速標誌之相片顯示，該限速標誌設立之高
    度約等同或略高於一般紅綠燈，較之一旁標示「鳳山」、「
    機車道」之標示位置為低，並無使一般駕駛人無法注意之情
    形，況依該限速標誌之相片另顯示，該限速標誌前方數10公
    尺處並無交岔路口，即該路段車輛無可能於轉彎以後，直接
    到達該標誌設置處，至少尚有數10公尺之距離，且異議人自
    承其右轉進入該車道時，距該標誌尚有接近100 公尺之距離
    ，而依一般交通用路之經驗法則，僅在緊鄰紅綠燈時，始有
    可能因擋風玻璃與車頂所形成之視覺死角，而無法看見該燈
    號，本件限速標誌既約略與紅綠燈等高，且到達限速標誌前
    有將近100 公尺之距離，則僅需車輛駕駛人注意路況，並無
    無法注意該標誌之可能，且即使下方有廣告看板，因該看板
    並未阻擋該限速標誌，此有該相片附卷可憑（詳本院卷第11
    頁），是該廣告看板亦無可能影響駕駛者注意該限速標誌，
    則所辯因該標誌設置位置、下方有廣告看板佔用，因而無法
    看清該限速標誌，亦無可採。另該路段既規定最高速限為每
    小時50公里，駕駛人自應予以遵守，不因嗣後之路段規定限
    速為每小時多少公里而有影響，異議人辯稱該路段限速規定
    與嗣後路段不同因而影響判斷，亦無可採。再者，本件異議
    人駕車超越規定行車速度，超過規定之最高時速16公里，已
    超越車速計算及控制所可能造成之誤差，從而應認異議上開
    駕駛車輛行車速度超過規定最高時速之駕駛行為，確已違反
    道路交通管理處罰條例第40條之規定，原處分機關依該條及
    同條例第63條第1 項第1 款規定，予以裁處罰鍰，併計違規
    點數1 點，依法並無不合，且核裁處罰鍰1,600 元，亦合於
    違反道路交通管理事件統一裁罰基準表之規定，並無不當，
    從而異議人聲明異議，請求撤銷原處分，自無理由，應予駁
    回。
六、據上論斷，應依道路交通案件處理辦法第19條，裁定如主文
    。
中    華    民    國    98    年    11    月    30    日
                    交通法庭    法  官  鄭峻明
以上正本證明與原本無異。
如不服本裁定應於送達後5日內向本院提出抗告狀。
中    華    民    國    98    年    11    月    30    日
                                書記官  吳韻芳


司法院資訊處製作；財團法人民間司法改革基金會備份。
